【裁判字號】    99,抗,352
【裁判日期】    990419
【裁判案由】    聲請撤銷緩刑
【裁判全文】
臺灣高等法院刑事裁定                   99年度抗字第352號
抗  告  人
即  受刑人  甲○○
上列抗告人因詐欺案件，不服臺灣士林地方法院中華民國99年2
月26日撤銷緩刑裁定（99年度撤緩字第19號），提起抗告，本院
裁定如下：
    主  文
抗告駁回。
    理  由
一、抗告意旨略以：抗告人即受刑人甲○○已於民國99年2月25
    日晚上，在高鐵嘉義站，給付98年度應歸還之新臺幣（下同
    ）50萬元予被害人林怡秀，被害人並允諾撤回撤銷緩刑之聲
    請，被害人父親林文忠亦在場，但因當時無紙筆，致未留還
    款收據。本件詐欺案其自偵查庭自動投案後即因鼻咽癌而無
    法出庭應訊，期間還一度發出病危通知，而無任何辯白之機
    會，於第一審審理時，其因長期服用助眠藥，精神狀況不佳
    ，曾要求延期審理及要求移轉管轄至原審法院，均為法官所
    拒。被害人提出之匯款證明不到100萬元，其餘以現金交付
    並無證明，但第一審法官卻說「人家會害你嗎，再囉唆就判
    你重刑」，其所提出之證據及質疑證人偽證部分，法官均不
    採信，最後要求其在調解時簽立歸還480萬，否則就不給予
    緩刑。其一直認為第一審嘉義地院所為之判決，有受到被害
    人父親之關切，甚至透過關係，將其照片及起訴內容刊登於
    自由時報，讓其無法在藥界工作，試問其無工作將如何能還
    錢？其患有鼻咽癌，家境困苦，兩個小孩都還小，如入獄必
    死於獄中，懇請繼續給予緩刑，並請重新審理此案等語。
二、按緩刑宣告，得斟酌情形，命犯罪行為人向被害人支付相當
    數額之財產或非財產上之損害賠償；又受緩刑之宣告，而違
    反第74條第2項第1款至第8款所定負擔情節重大者，足認原
    宣告之緩刑難收其預期效果，而有執行刑罰之必要者，得撤
    銷其緩刑宣告；刑法第74條第2項第3款、第75條之1第1項第
    4款分別定有明文。
三、經查：受刑人前因詐欺案件，經臺灣嘉義地方法院於97年9
    月30日以97年度嘉簡字第1309號判決判處有期徒刑2年，緩
    刑5年，並應於緩刑期間按期向被害人支付如調解成立內容
    所示之財產上損害賠償（調解成立內容為：受刑人應於97年
    10月5日前給付被害人10萬元、於97年12月30日前給付15萬
    元、其餘455萬元，自98年6月起，於每半年之6月底及12月
    底各給付25萬元，至全部清償完畢為止，如有一期未履行視
    為全部到期），於同年11月10日確定在案，此有該案判決書
    、本院被告前案紀錄表各乙份在卷可稽。惟受刑人嗣僅於97
    年10月6日及同年12月31日各給付被害人10萬元、15萬元，
    其餘455萬元，迄今均未給付等情，有被害人之嘉義彌陀郵
    局帳號00000000000000號郵政存簿儲金簿存摺影本、郵政國
    內匯款執據、原審公務電話紀錄在卷可佐，復經本院於99年
    4月6日電詢被害人屬實，亦有本院公務電話查詢紀錄附卷可
    憑。受刑人空言辯稱：其已於99年2月25日晚上，給付被害
    人50萬元云云，顯屬無據，可見受刑人並無支付上開財產上
    損害賠償之意，而違反刑法第74條第2項第3款所定負擔情節
    ，顯屬重大，原緩刑之宣告已難收預期效果，依前揭法條規
    定，自應撤銷其原所受之緩刑宣告。原審因而依臺灣士林地
    方法院檢察署檢察官之聲請，援引刑事訴訟法第476條，刑
    法第75條之1第1項第4款規定，裁定撤銷受刑人前開緩刑之
    宣告，於法自無不合。至抗告意旨質疑並指摘臺灣嘉義地方
    法院97年度嘉簡字第1309號確定判決部分，應依循再審途徑
    救濟；另所稱其罹患鼻咽癌無法入監服刑及家境困苦尚有幼
    子云云；均核非免予撤銷緩刑宣告之理由。綜上所述，受刑
    人執上述抗告理由，指摘原裁定不當，尚難認有理由，應予
    駁回。
四、據上論斷，應依刑事訴訟法第412條，裁定如主文。
中    華    民    國    99    年    4     月    19    日
                  刑事第十三庭  審判長法  官   曾德水
                                      法  官   陳恆寬
                                      法  官   崔玲琦
以上正本證明與原本無異。
不得再抗告。
                                      書記官   馬佳瑩
中    華    民    國    99    年    4     月    20    日

司法院資訊處製作；財團法人民間司法改革基金會備份。
